【裁判字號】    90,抗,462
【裁判日期】    900920
【裁判案由】    聲明異議
【裁判全文】
臺灣高等法院刑事裁定                                九十年度抗字第四六二號
    抗  告  人
    即  聲明人  甲○○
右抗告人因檢察官執行指揮不當，聲明異議事件，不服臺灣板橋地方法院九十年度聲
字第一九一八號，中華民國九十年七月十九日第一審裁定，提起抗告，本院裁定如左
：
    主  文
抗告駁回。
    理  由
一、本件聲明及抗告意旨略以：抗告人即聲明異議人甲○○於民國（以下同）八十二
    年間因違反肅清煙毒條例案件，經由臺灣板橋地方法院判處應執行有期徒刑六年
    八月確定，並於八十三年二月發監執行，因在監服刑中表現良好，八十五年九月
    間獲得假釋出監（尚有殘刑三年十一月四日）。惟聲明人於八十六年六月尚於假
    釋期間因再犯妨害自由乙罪，經該院於八十七年間判處有期徒刑四月確定。依刑
    法第七十八條明文「假釋中因故意更犯罪，受有期徒刑以上之宣告者，撤銷其假
    釋」，聲明人於八十八年十月發監執行，並撤銷假釋殘刑三年十一月四日，自無
    不妥。惟聲明人之更行犯罪日期係八十六年六月間，自應適用八十六年十一月二
    十六日經修正公布實施前之舊法。而原審法院檢察官之執行指揮書，卻依八十六
    年十一月二十六日經修正公布實施後之新法執行本案，顯係有誤。經查舊法之刑
    法第七十七條明文規定：「受徒刑之執行而有悛悔實據者，無期徒刑逾十年，有
    期徒刑逾三分之一者，得由監獄長官報請法務部得許假釋」，而經八十六年十一
    月二十六日修正公布實施之新法規定「受徒刑之執行而有悛悔實據者，無期徒刑
    逾十五年，累犯逾二十年，有期徒刑逾二分之一，累犯逾三分之二者，得由監獄
    長官報請法務部得許假釋出獄，但經撤銷假釋殘刑者，不得假釋」。經舊法與新
    法比較結果，對聲明人服刑中得以假釋或不得以假釋之權益有頗大差距為由，依
    刑事訴訟法第四百八十四條規定聲明異議，請求適用舊法云云。
二、惟查：本件聲明人甲○○於八十二年八月十七日因違反肅清煙毒條例案件，經臺
    灣臺北地方法院判處有期徒刑三年六月，並經本院於八十二年十月二十六日駁回
    其上訴，嗣判決確定在案。又於八十三年十月七日再因違反同一條例案件，經原
    審法院判處有期徒刑三年二月，於八十三年十一月二十五日判決確定在案，上揭
    二確定之罪刑經合併接續執行，並自八十三年三月二十四日起入監執行，於八十
    五年九月二十四日因縮短刑期假釋出監，須於八十九年八月二十八日刑期屆滿而
    執行完畢等情，有臺灣高等法院檢察署刑案紀錄簡覆表乙份附卷可憑。嗣聲明人
    於假釋期間之八十七年八月底，又因施用第一級毒品案件，經原審法院以八十七
    年度毒聲字第一八六七號裁定送勒戒處所觀察、勒戒後，認有繼續施用毒品傾向
    ，再於八十七年九月三十日以八十七年度毒聲字第二二八四號裁定令入戒治處所
    施以強制戒治一年，嗣經臺灣雲林監獄以聲明人違反保安處分執行法第七十四條
    之二第一款之規定，且認情節重大，而報請法務部函准撤銷聲請人之假釋，並應
    執行其殘餘刑期三年十月四日等情，業經原審法院調取臺灣板橋地方法院檢察署
    八十八年度執更字第二００四號卷核閱無訛，亦有法務部八十八年八月二十四日
    法矯字第０二五０九六號函、臺灣雲林監獄報請撤銷假釋報告表、臺灣板橋地
    方法院檢察署檢察官執行指揮書（均影本）及原審法院被告院內索引卡紀錄表各
    乙份在卷可稽。從而本件聲明人遭撤銷假釋之原因，係於八十七年八月底間，聲
    明人再犯施用毒品案件並經裁定強制戒治，其犯罪時間係在刑法第七十九條之一
    修正公布施行之後，自應適用修正後之新法撤銷假釋，應無何違誤可言，故聲明
    人認其撤銷假釋原因係因犯妨害自由案件，以及應適用修正前之舊法云云，均應
    屬無據，其聲明異議，自屬無理，應予駁回。
三、原審法院認其聲明異議並無理由，裁定駁回，於法並無不合。抗告人即聲明人抗
    告意旨，仍執前詞，指摘原裁定不當，為無理由，應予駁回。
據上論斷，依刑事訴訟法第四百十二條，裁定如主文。
中      華      民      國      九十      年     九      月   二十   日
                                審判長法  官  陳  祐  治
                                      法  官  魏  新  國
                                      法  官  黃  賽  月
右正本證明與原本無異。
不得再抗告。
                                      書記官  葉  國  乾
中      華      民      國      九十     年    九     月     二十四     日


司法院資訊處製作；財團法人民間司法改革基金會備份。
